臺灣桃園地方法院民事裁定
109年度原簡上字第14號
上  訴  人  
即被上訴人  朱國光  


被上訴人
即上訴人    簡李蓮琴
訴訟代理人  蔡侑芳律師                    
上列當事人間請求遷讓房屋等事件，上訴人對於民國109年9月26
日本院中壢簡易庭108年度壢簡字第508號第一審判決提起上訴，
本院裁定如下：
    主  文
上訴人朱國光應於本裁定送達後5日內，補繳第一審裁判費新臺
幣16,929元、第二審裁判費新臺幣25,096元。
    理  由
一、按訴訟標的之價額，由法院核定；核定訴訟標的之價額，以
    起訴時之交易價額為準，無交易價額者，以原告就訴訟標的
    所有之利益為準；以一訴主張數項標的者，其價額合併計算
    之。但所主張之數項標的互相競合或應為選擇者，其訴訟標
    的價額，應依其中價額最高者定之；訴訟標的之價額不能核
    定者，以第466條所定不得上訴第三審之最高利益額數加十
    分之一定之，民事訴訟法第77條之1第1項、第2項、第77條
    之2第1項、第77條之12分別定有明文。
二、上訴人朱國光應補繳裁判費：
（一）第一審裁判費部分：朱國光於第一審起訴請求上訴人簡李
      蓮琴應遷讓返還如附圖編號A、B、C部分房屋（下稱系爭
      房屋）；簡李蓮琴應將訴外人高家和之土地買賣契約（下
      稱系爭契約書）返還朱國光；簡李蓮琴應自民國98年3月1
      日起至返還系爭房屋之日止，按月給付朱國光新臺幣（下
      同）2,000元不當得利等。請求返還系爭房屋部分，訴訟
      標的價額為其交易價額，而依桃園市○○區○○路00巷000號
      房屋稅籍計算每平方公尺之課稅現值764 元【計算式：19
      ,100元÷25平方公尺＝764 元】（原審卷30頁），朱國光請
      求返還A、B、C 部分之交易價額即為53,182元【計算式：
      764 元69.61平方公尺 ＝53,182元】；請求交付系爭契約
      書部分，係屬財產權之訴訟，朱國光所得受之客觀上利益
      不能核定，依民事訴訟法第77條之12規定，其訴訟標的價
      額為165萬元；請求返還不當得利部分為附帶請求，不併
      計其價額。合計第一審訴訟標的價額合計1,703,182元【5
      3,182元＋165萬元＝1,703,182元】，應徵第一審裁判費17,
      929元，朱國光僅繳納1,000元，尚應補繳16,929元。
（二）第二審裁判費部分：按向第二審或第三審法院上訴，依民
      事訴訟法第77條之13規定，加徵裁判費10分之5，民事訴
      訟法第77條之16第1項定有明文。朱國光上訴聲明請求簡
      李蓮琴應將再系爭房屋如附圖B、C部分返還予朱國光及請
      求簡李蓮琴返還系爭契約書。請求返還如附圖所示B 、C 
      部分面積為39.72 平方公尺，其訴訟標的價額為30,346元
      【計算式：764元 39.72平方公尺＝30,346元】，加計請
      求返還系爭契約書部分訴訟標的價額165萬元，朱國光之
      上訴利益為1,680,346元【30,346元＋165萬元＝1,680,346
      元】，應徵第二審裁判費26,596元，扣除前已繳1,500元
      ，尚應補繳25,096元。
三、限朱國光於收受本裁定送達後5日內，補繳第一審裁判費16,
    929元、第二審裁判費25,096元，逾期未補正即駁回其上訴
    ，特此裁定。
中　　華　　民　　國　　111 　年　　1 　　月　　12　　日
                   民事第二庭 審判長  法　官  袁雪華
                                      法  官  謝宜伶
                                      法  官　林其玄
正本係照原本作成。
本裁定關於訴訟標的價額核定之部分如有不服，得於裁定送達後
10日內向本院提出抗告狀，並應繳納抗告費新台幣1000元；命補
裁判費之部分，不得抗告。
中　　華　　民　　國　　111 　年　　1 　　月　　13　　日
                                      書記官　謝宛橙